【裁判字號】    98,訴,936
【裁判日期】    980630
【裁判案由】    違反毒品危害防制條例
【裁判全文】
臺灣彰化地方法院刑事判決               98年度訴字第936號
公  訴  人  臺灣彰化地方法院檢察署檢察官
被      告  甲○○
                      號
                    （另案於臺灣彰化監獄執行中）
上列被告因違反毒品危害防制條例案件，經檢察官提起公訴（九
十八年度毒偵字第八一八、一０四六號），本院判決如下：
    主  文
甲○○施用第一級毒品，處有期徒刑玖月；又施用第二級毒品，
處有期徒刑肆月；應執行有期徒刑壹年。
    事  實
一、甲○○前曾於民國九十六年間，因施用毒品案件，經臺灣臺
    南地方法院裁定送觀察、勒戒後，認無繼續施用毒品之傾向
    ，於九十六年十月二日執行完畢釋放，並由臺灣臺南地方法
    院檢察署檢察官以九十六年度營毒偵字第三六八號為不起訴
    處分確定。其後又因施用毒品案件，先後於九十七年十二月
    八日、同年十二月二十九日及九十八年四月二十日，經本院
    以九十七年度訴字第三一五九號、九十七年度訴字第三二六
    二號及九十八年度訴字第二九０號判決，各判處有期徒刑七
    月、七月及一年確定，甫於九十八年三月二十一日入監接續
    執行（未構成累犯）。詎其仍不悔改，未能戒除毒癮，於前
    揭觀察、勒戒處分執行完畢釋放後五年內，基於施用第一級
    毒品海洛因之犯意，於九十八年二月十五日八時許，在彰化
    縣彰化市○○路○段「彰友百貨」旁，以將海洛因攙入香菸
    中再以火點燃後吸食之方式，施用第一級毒品海洛因一次。
    另基於施用第二級毒品甲基安非他命之犯意，於九十八年二
    月十五日十四時三十五分為警採尿回溯九十六小時內某時，
    在不詳處所，以不詳方式，施用第二級毒品甲基安非他命一
    次。嗣於九十八年二月十五日十四時許，其因係列管毒品人
    口，經警約談後，於未被有偵查犯罪職權之機關或公務員發
    覺前，即主動向彰化縣警察局彰化分局員警供述上揭施用第
    一級毒品之犯行，並接受採尿送驗，結果其尿液除呈嗎啡陽
    性反應外，另呈甲基安非他命陽性反應，始悉其尚涉有施用
    第二級毒品之犯行。
二、案經彰化縣警察局彰化分局報請暨由臺灣彰化地方法院檢察
    署檢察官自動檢舉偵查起訴。
    理  由
一、上開施用第一級毒品海洛因之事實，迭據被告甲○○於警、
    偵訊中及本院審理時坦承不諱，且被告於九十八年二月十五
    日向警自首後採集之尿液，經送詮昕科技股份有限公司檢驗
    結果，確呈嗎啡陽性反應，此有彰化縣警察局彰化分局委託
    檢驗尿液代號與真實姓名對照表及詮昕科技股份有限公司出
    具之濫用藥物尿液檢驗報告等附卷可稽，被告此部分之自白
    核與事實相符。
二、另訊之被告，則矢口否認有何施用第二級毒品甲基安非他命
    之犯行，辯稱：可能係因其友人吸食，伊吸到二手煙所致云
    云。然查，觀諸被告於九十八年二月十五日為警採集之尿液
    ，經詮昕科技股份有限公司初步篩檢後，其尿液除呈海洛因
    代謝物陽性反應外，安非他命類亦呈陽性反應，是而該公司
    隨即再以氣相層析質譜儀法（GC\M S）進行確認檢驗，檢驗
    結果，除呈可待因及嗎啡陽性反應外，另顯示甲基安非他命
    呈陽性反應，此有上揭詮昕科技股份有限公司出具之濫用藥
    物尿液檢驗報告在卷可憑。按氣相層析質譜儀法乃目前就藥
    物篩檢結果必須進一步確認時所最常採用之確認方法，在良
    好的操作條件下，以氣相層析質譜儀作藥物及其代謝物之定
    性及定量分析，幾乎不會有偽陽性反應產生，而被告前揭尿
    液，經以該種檢驗方法為檢驗確認後，其尿液呈甲基安非他
    命陽性反應，且闕值濃度達一三四八ng/ml，則被告為警採
    尿前，確有施用第二級毒品甲基安非他命乙情，應無疑義；
    再參以文獻記載，甲基安非他命經施用後約百分之七十於二
    十四小時內自尿中排出，約百分之九十於九十六小時內自尿
    中排出，因此尿液中可檢測出甲基安非他命陽性反應，其最
    長之時間不會超過九十六小時，則被告於九十八年二月十五
    日十四時三十五分為警採尿前回溯九十六小時內之某時，應
    有施用第二級毒品甲基安非他命之犯行，足可認定。至被告
    辯稱其可能係因誤吸二手煙所致云云，惟經本院質之被告所
    稱友人吸食之處所及其當時所在之位置，被告答稱其友人係
    於住所客廳吸食甲基安非他命，而伊當時正要離開，站在門
    邊等語，則被告既非處於密閉空間內，又無短時間大量吸入
    他人施用之甲基安非他命煙霧之情形，是其辯稱係因受二手
    煙影響云云，顯非事實，當無足採信。從而，被告施用第二
    級毒品之犯行，亦堪認定。
三、又被告前曾於九十六年間，因施用毒品案件，經臺灣臺南地
    方法院裁定送觀察、勒戒後，認無繼續施用毒品之傾向，於
    九十六年十月二日執行完畢釋放，並由臺灣臺南地方法院檢
    察署檢察官以九十六年度營毒偵字第三六八號為不起訴處分
    確定，此有臺灣彰化地方法院檢察署刑案資料查註紀錄表及
    臺灣高等法院被告全國前案紀錄表等在卷可憑，被告於前揭
    觀察、勒戒處分執行完畢釋放後五年內，再犯本件施用第一
    、二級毒品之犯行，事證明確，被告自應依法論科。
四、核被告所為，分別係犯毒品危害防制條例第十條第一項之施
    用第一級毒品罪及同條第二項之施用第二級毒品罪。被告於
    施用前持有第一、二級毒品之低度行為，各應為施用之高度
    行為所吸收，均不另論罪。被告所犯上開二罪，犯意各別，
    行為互殊，應予分論併罰。又被告上開施用第一級毒品海洛
    因之犯行，係於未被有偵查犯罪職權之機關或公務員發覺前
    ，即主動向彰化縣警察局彰化分局員警陳明該犯罪事實，自
    首而接受裁判，有自首情形紀錄表及被告警詢筆錄可按，核
    與自首之要件相當，併依刑法第六十二條前段規定減輕其刑
    。爰審酌被告前曾因施用毒品而執行觀察、勒戒處分，猶未
    能戒除毒癮，竟又再次施用毒品，顯乏禁絕毒害之決心，暨
    其犯後未能全部坦認犯行，難認有悔悟之心等一切情狀，各
    量處如主文所示之刑，並定應執行刑，以資儆懲。
據上論斷，應依刑事訴訟法第二百九十九條第一項前段，毒品危
害防制條例第十條第一項、第二項，刑法第十一條前段、第六十
二條前段、第五十一條第五款，判決如主文。
本案經檢察官鄭少玨到庭執行職務。
中    華    民    國    98    年    6     月    30    日
                  刑事第六庭    審判長法官  王義閔
                                法      官  張德寬
                                法      官  鄭舜元
以上正本證明與原本無異。
如不服本判決應於收受判決後10日內向本院提出上訴書狀，並
應敘述具體理由。其未敘述上訴理由者，應於上訴期間屆滿後
20日內向本院補提理由書(均須按他造當事人之人數附繕本)
「切勿逕送上級法院」。
中    華    民    國    98    年    6     月    30    日
                                書  記  官  黃幼華
附錄本案論罪科刑法條全文：
毒品危害防制條例第10條
施用第一級毒品者，處 6 月以上 5 年以下有期徒刑。
施用第二級毒品者，處 3 年以下有期徒刑。


司法院資訊處製作；財團法人民間司法改革基金會備份。
